臺灣高等法院刑事判決　　　　　　　100年度上訴字第2496號
上　訴　人
即　被　告　曾俊皓
選任辯護人　許桂挺律師
上　訴　人
即　被　告　呂祐政
上列上訴人等因偽造文書等案件，不服臺灣桃園地方法院一００
年度訴字第一六一號，中華民國一百年七月十一日第一審判決（
起訴案號：臺灣桃園地方法院檢察署一００年度偵字第二八七五
號），提起上訴，本院判決如下：
    主  文
原判決撤銷。
呂祐政共同行使偽造公文書，足以生損害於公眾及他人，處有期
徒刑壹年肆月，如附表一編號二至七所示偽造「臺北地檢署監管
科收據」公文書上偽造之「臺灣臺中地方法院檢察署印」公印文
陸枚、扣案如附表二編號一至十所示之物均沒收。
曾俊皓共同行使偽造公文書，足以生損害於公眾及他人，處有期
徒刑壹年貳月，如附表一編號七所示偽造「臺北地檢署監管科收
據」公文書上偽造之「臺灣臺中地方法院檢察署印」公印文壹枚
、扣案如附表二編號一至十所示之物均沒收。
    事  實
一、緣真實姓名年籍不詳綽號「阿樹」之成年男子，於民國一百
    年一月六日前之某日，與其餘真實姓名年籍不詳之成年人共
    組詐騙集團，而共同基於單一僭行公務員職權、偽造特種文
    書、行使偽造公文書及意圖為自己不法所有之詐欺犯意聯絡
    ，圖謀以假冒「書記官」、「刑警」等公務員身分，向民眾
    詐財牟利，並先偽造「臺灣臺中地方法院檢察署印」、「臺
    灣高雄地方法院檢察署印」之公印各一枚以俟於行騙時交付
    偽造之檢察機關公文書，另以不詳方式偽造書記官服務證六
    張（含臺灣臺中地方法院檢察署書記官陳興霖一張、臺灣高
    雄地方法院檢察署書記官陳東霖二張、臺灣新竹地方法院檢
    察署書記官吳興正二張及臺灣臺北地方法院檢察署書記官陳
    德明一張，起訴書及原審判決均誤載為五張），足以生損害
    於上開名義人陳興霖、陳東霖、吳興正、陳德明及臺灣臺中
    地方法院檢察署、臺灣高雄地方法院檢察署、臺灣新竹地方
    法院檢察署及臺灣臺北地方法院檢察署對服務證件管理之正
    確性。其後即推由集團中某成年女性成員假冒係高雄某銀行
    職員，於一百年一月六日上午十一時許，撥打電話予人在桃
    園縣大溪鎮○○路○段四五一號住處內之呂沈美英，而向呂
    沈美英佯稱呂沈美英涉嫌在該銀行盜領金錢，需接受調查，
    並旋將電話轉接予由集團中另一假冒為刑警之成年男子，繼
    向呂沈美英騙稱須至高雄之某警察局接受調查，經呂沈美英
    表示無法前往高雄後，該人即留下一電話號碼，要求呂沈美
    英撥打而確認其是否係警察局，俟呂沈美英再依該號碼撥打
    前去，集團中某成年女性即佯稱該處為警察局，並再留下一
    電話號碼予呂沈美英。呂沈美英乃再度撥打電話前去，並由
    集團另一成年男性自稱係「許家輝」刑警，僭越行使公務員
    職權，而向呂沈美英稱：因涉犯案件，目前由臺灣臺北地方
    法院檢察署吳文正檢察官偵辦中，且業經檢察官傳喚二次均
    未到庭，要拘留二個月，惟得以其他方式替代，亦即，如選
    擇分開調查，則需扣押現金，如選擇不分開調查，則需扣押
    不動產，並因係屬秘密調查，故不得告知任何人等語，使呂
    沈美英誤信為真，選擇分開調查之方式，且告知該人其共有
    存放於郵局之定存新臺幣（下同）二百萬元、一般存款一百
    萬元、大溪農會存摺有二十萬元、南山人壽保險則有一百萬
    元，該人即向呂沈美英表示需將上開款項全數領出交予其保
    管，待調查完畢後即予歸還。嗣於一百年一月七日上午，該
    佯稱係「許家輝」刑警之人，即再次撥打電話至人在前揭住
    處內之呂沈美英，要求呂沈美英以實際行動表示會保守祕密
    ，而指示呂沈美英前往郵局提領現金八十萬元置放在家中，
    將會由監管科之書記官，在同日下午十五時至十六時許間，
    前往呂沈美英前揭住處，向呂沈美英收領上開現金八十萬元
    ，致呂沈美英不疑有他，因此陷於錯誤，於一百年一月七日
    下午十五時許，即在其前揭住處前，將八十萬元交付予前來
    收款之偽冒為監管科書記官之詐欺集團成員，而該詐欺集團
    成員並同時交付偽造如附表一編號一所示一百年一月七日「
    臺北地檢署監管科收據」（其上記載「檢察官：吳文正」，
    且其上有蓋用偽造之「臺灣臺中地方法院檢察署印」公印文
    ）傳真公文書一紙予呂沈美英而行使，以取信於呂沈美英，
    足以生損害於呂沈美英、檢察官吳文正、臺灣臺北地方法院
    檢察署與臺灣臺中地方法院檢察署之公信力及臺灣臺北地方
    法院檢察署公文書之正確性。
二、呂祐政因網路職棒簽賭而積欠綽號「阿樹」之成年男子債務
    ，乃於其後某日，與綽號「阿樹」之成年男子約定，以依綽
    號「阿樹」之成年男子指示假冒為書記官前去向呂沈美英收
    取現金，每次即可折抵一萬元至二萬元不等債務方式，加入
    該詐欺集團，而自斯時起與綽號「阿樹」之成年男子及成年
    之其餘詐欺集團成員間，共同基於單一之僭行公務員職權、
    行使偽造公文書及詐欺取財之犯意聯絡，分別於下列之時間
    、地點，先後接續為下列犯行；另曾俊皓則與呂祐政係朋友
    關係，知悉呂祐政要偽冒書記官向人詐騙，而於下列（四）
    所示之時間、地點，亦與呂祐政、綽號「阿樹」之成年男子
    及其餘詐欺集團成員間，共同基於單一之僭行公務員職權、
    行使偽造公文書及詐欺取財之犯意聯絡，而為下述（四）之
    犯行：
（一）一百年一月十日上午（起訴書誤載為九十九年），該佯稱
      係「許家輝」刑警之詐欺集團成員，又撥打電話予人在家
      中之呂沈美英，要求呂沈美英先將郵局定存一百萬元解約
      ，並存放至第一銀行之帳戶中，及另自大溪農會帳戶中提
      領二十萬元現金置放在家中。而呂祐政則依綽號「阿樹」
      之成年男子指示，前往中壢交流道拿取附表二編號七之黑
      色手提袋一只（內裝有附表二編號一、二之偽造「臺灣臺
      中地方法院檢察署印」公印一枚、偽造「臺灣高雄地方法
      院檢察署印」公印一枚、附表二編號三、四之搭配門號0
      000000000號行動電話一具、搭配門號0000
      000000號行動電話一具、附表二編號五之紅色印台
      一個、附表二編號六所示上述偽造書記官服務證六張與透
      明之名牌夾一個）後，由綽號「阿樹」之成年男子利用黑
      色手提袋內前述行動電話指示呂祐政，搭乘綽號「阿發」
      之成年男子所駕駛之車輛，載送呂祐政前往便利商店，收
      取詐欺集團成員所傳真如附表一編號二所示偽造一百年一
      月十日「臺北地檢署監管科收據」（其上記載「檢察官：
      吳文正」）之傳真公文書一紙，再由呂祐政以前述黑色手
      提包中之偽造「臺灣臺中地方法院檢察署印」公印一枚及
      紅色印台，蓋用上開偽造公印於其上而偽造「臺灣臺中地
      方法院檢察署印」公印文一枚後，以偽造完成附表一編號
      二所一百年一月十日「臺北地檢署監管科收據」，綽號「
      阿發」之成年男子再將呂祐政載至桃園縣大溪鎮某處，隨
      即由呂祐政自行搭乘計程車抵達呂沈美英前揭住處後，便
      冒充監管科書記官而行使職權，並以手提袋中之前述電話
      撥打予詐欺集團成員，讓詐欺集團成員直接與呂沈美英對
      話，呂祐政再交付上開如附表一編號二所示偽造一百年一
      月十日「臺北地檢署監管科收據」予呂沈美英而行使，以
      取信於呂沈美英，足生損害於呂沈美英、檢察官吳文正、
      臺灣臺北地方法院檢察署與臺灣臺中地方法院檢察署之公
      信力及臺灣臺北地方法院檢察署公文書之正確性，並使呂
      沈美英不疑有詐而陷於錯誤，誤認呂祐政係書記官，將其
      所提領之二十萬元交付予呂祐政。呂祐政於取得款項後，
      再依綽號「阿樹」之成年男子利用所交付黑色手提袋內前
      述二支行動電話門號指示，將現金及黑色提袋一只（含其
      內物品）持往空軍一號客運中壢站交還予綽號「阿樹」之
      成年男子。
（二）一百年一月十一日，該佯稱係「許家輝」刑警之詐欺集團
      成員，又撥打電話予人在家中之呂沈美英，先於上午要求
      呂沈美英將存放在第一銀行帳戶中之八十萬元現金，提領
      至家中置放。而呂祐政則依綽號「阿樹」之成年男子指示
      ，前往中壢交流道拿取附表二編號七之黑色手提袋一只（
      內裝有附表二編號一、二之偽造「臺灣臺中地方法院檢察
      署印」公印一枚、偽造「臺灣高雄地方法院檢察署印」公
      印一枚、附表二編號三、四之搭配門號00000000
      00號行動電話一具、門號0000000000號行動
      電話一具、附表二編號五之紅色印台一個、附表二編號六
      所示上述偽造書記官服務證六張與透明之名牌夾一個）後
      ，由綽號「阿樹」之成年男子利用黑色手提袋內之前述行
      動電話指示呂祐政，搭乘綽號「阿發」之成年男子所駕駛
      之車輛，載送呂祐政前往便利商店，收取詐欺集團成員所
      傳真如附表一編號三所示偽造一百年一月十一日「臺北地
      檢署監管科收據」（其上記載「檢察官：吳文正」）之傳
      真公文書一紙，再由呂祐政以黑色手提包中之前述偽造「
      臺灣臺中地方法院檢察署印」公印一枚及紅色印台，蓋用
      上開偽造公印於其上而偽造「臺灣臺中地方法院檢察署印
      」公印文一枚後，以偽造完成一百年一月十日「臺北地檢
      署監管科收據」，綽號「阿發」之成年男子即再將呂祐政
      載至桃園縣大溪鎮某處，隨即由呂祐政自行搭乘計程車抵
      達呂沈美英前揭住處後，便冒充監管科書記官而行使職權
      ，並以手提袋中之前述電話撥打予詐欺集團成員，讓詐欺
      集團成員直接與呂沈美英對話，呂祐政再交付上開如附表
      一編號三所示偽造一百年一月十一日「臺北地檢署監管科
      收據」予呂沈美英而行使，以取信於呂沈美英，足生損害
      於呂沈美英、檢察官吳文正、臺灣臺北地方法院檢察署與
      臺灣臺中地方法院檢察署之公信力及臺灣臺北地方法院檢
      察署公文書之正確性，並使呂沈美英不疑有詐而陷於錯誤
      ，誤認呂祐政係書記官，而將其所提領之八十萬元交付予
      呂祐政。另於同日下午，呂祐政等人又以相同之方法，而
      騙得呂沈美英所存放在郵局之七十萬元，並同時交付行使
      如附表一編號四所示偽造一百年一月十一日「臺北地檢署
      監管科收據」（其上記載「檢察官：吳文正」，且由呂祐
      政以黑色手提包中之偽造「臺灣臺中地方法院檢察署印」
      公印一枚及紅色印台，蓋用上開偽造公印於其上而偽造「
      臺灣臺中地方法院檢察署印」公印文一枚，再偽造完成一
      百年一月十一日「臺北地檢署監管科收據」）一紙予呂沈
      美英，亦足生損害於呂沈美英、檢察官吳文正、臺灣臺北
      地方法院檢察署與臺灣臺中地方法院檢察署之公信力及臺
      灣臺北地方法院檢察署公文書之正確性。呂祐政在同日二
      次取得款項後，即依綽號「阿樹」之成年男子利用所交付
      黑色手提袋內前述二支行動電話門號指示，將現金及黑色
      提袋一只（含其內物品）持往空軍一號客運中壢站交還予
      綽號「阿樹」之成年男子。
（三）一百年一月十二日、十三日上午，該佯稱係「許家輝」刑
      警之詐欺集團成員，再分別接續撥打電話予人在家中之呂
      沈美英，要求呂沈美英先後二日前往領取存放在第一銀行
      之七十萬元現金，及原已繳納之南山人壽保險費五十五萬
      元而置放在家中。而呂祐政則依綽號「阿樹」之成年男子
      指示，前後二日至中壢交流道拿取黑色手提袋一只（內裝
      有附表二編號一、二之偽造「臺灣臺中地方法院檢察署印
      」公印一枚、偽造「臺灣高雄地方法院檢察署印」公印一
      枚、附表二編號三、四之搭配門號0000000000
      號行動電話一具、門號0000000000號行動電話
      一具、附表二編號五之紅色印台一個、附表二編號六所示
      上述偽造書記官服務證六張與透明之名牌夾一個）後，再
      由綽號「阿樹」之成年男子利用黑色手提袋內之前述行動
      電話指示呂祐政，搭乘綽號「阿發」之成年男子所駕駛之
      車輛，載送呂祐政前往便利商店，收取詐欺集團成員所傳
      真如附表一編號五、六所示偽造一百年一月十二日「臺北
      地檢署監管科收據」、一百年一月十三日「臺北地檢署監
      管科收據」（其上記載「檢察官：吳文正」）之傳真公文
      書各一紙，再由呂祐政以黑色手提包中之前述偽造「臺灣
      臺中地方法院檢察署印」公印一枚及紅色印台，分別二日
      蓋用上開偽造公印於其上而偽造「臺灣臺中地方法院檢察
      署印」公印文各一枚後，分別偽造完成一百年一月十二日
      「臺北地檢署監管科收據」、一百年一月十三日「臺北地
      檢署監管科收據」，綽號「阿發」之成年男子即先後二日
      ，直接將呂祐政載至呂沈美英前揭住處外，再先後二日由
      呂祐政冒充監管科書記官而行使職權，並以手提袋中之前
      述電話撥打予詐欺集團成員，讓詐欺集團成員直接與呂沈
      美英對話，呂祐政再於一百年一月十二日、一百年一月十
      三日交付上開如附表一編號五、六所示偽造一百年一月十
      二日「臺北地檢署監管科收據」、一百年一月十三日「臺
      北地檢署監管科收據」予呂沈美英而行使，以取信於呂沈
      美英，足生損害於呂沈美英、檢察官吳文正、臺灣臺北地
      方法院檢察署與臺灣臺中地方法院檢察署之公信力及臺灣
      臺北地方法院檢察署公文書之正確性，並使呂沈美英不疑
      有詐而陷於錯誤，誤認呂祐政係書記官，而將先後二日所
      提領之七十萬元、五十五萬元交付呂祐政。呂祐政先後二
      日詐得款項後，即依綽號「阿樹」之成年男子利用所交付
      黑色手提袋內前述二支行動電話門號指示，將現金及黑色
      提袋一只持往空軍一號客運中壢站交還予綽號「阿樹」之
      成年男子。
（四）一百年一月十四日上午，該佯稱係「許家輝」刑警之詐欺
      集團成員，復撥打電話予呂沈美英，表示已查獲盜領現金
      之歹徒，但如要洗清罪名，尚需再給付最後一筆現金，以
      避免遭人誤會和檢察官串通，呂沈美英雖向該詐欺集團成
      員表示已沒有現金，惟該詐欺集團成員仍要求呂沈美英前
      去貸款，且需保守祕密，呂沈美英不得已，即先前往桃園
      縣大溪鎮之藍勝民代書事務所，並與職員談妥將以其所有
      之房地抵押貸款五十萬元後，再將結果告知該自稱為「許
      家輝」之詐欺集團成員，該詐欺集團成員即表示會由監管
      科書記官前去向呂沈美英收取其中之四十萬元。其間由於
      綽號「阿發」之成年男子先前即向呂祐政表示該期間其沒
      空，需自行準備交通工具，呂祐政乃以綽號「阿樹」之成
      年男子所交付使用之附表二編號八所示搭配門號0000
      000000號行動電話一具多次與曾俊皓所有附表二編
      號九之搭配門號0000000000號行動電話一具聯
      絡，呂祐政於告知曾俊皓自己將偽冒為書記官向人收取金
      錢，並經綽號「阿樹」之成年男子允諾會額外給付曾俊皓
      報酬後，曾俊皓即同意搭載呂祐政前去向呂沈美英收取款
      項，迨經談妥後，於一百年一月十八日上午十時許，該冒
      稱為「許家輝」刑警之詐欺集團成員乃撥打電話予呂沈美
      英，要求呂沈美英前往辦理貸款事宜。而呂祐政則依綽號
      「阿樹」之成年男子指示，於一百年一月十八日至中壢交
      流道拿取黑色手提袋一只（內裝有附表二編號一、二之偽
      造「臺灣臺中地方法院檢察署印」公印一枚、偽造「臺灣
      高雄地方法院檢察署印」公印一枚、附表二編號三、四之
      搭配門號0000000000號行動電話一具、門號0
      000000000號行動電話一具、附表二編號五之紅
      色印台一個、附表二編號六所示上述偽造書記官服務證六
      張與透明之名牌夾一個、附表二編號十之衛星導航機一具
      ）後，再由綽號「阿樹」之成年男子利用黑色手提袋內之
      前述行動電話指示呂祐政，由曾俊皓駕駛車號Ｚ八─三一
      一八號自用小客車搭載呂祐政前往便利商店，收取詐欺集
      團成員所傳真如附表一編號七所示偽造一百年一月十八日
      「臺北地檢署監管科收據」（其上記載「檢察官：吳文正
      」）之傳真公文書一紙，呂祐政返回車號Ｚ八─三一一八
      號自用小客車上後，並將上開附表一編號七所示偽造一百
      年一月十八日「臺北地檢署監管科收據」提示予曾俊皓看
      ，曾俊皓並於問明其後任務為去向人收取詐騙款項後，呂
      祐政即在車號Ｚ八─三一一八號自用小客車內，以黑色手
      提包中之前述偽造「臺灣臺中地方法院檢察署印」公印一
      枚及紅色印台，蓋用上開偽造公印於其上而偽造「臺灣臺
      中地方法院檢察署印」公印文一枚後，以偽造完成一百年
      一月十八日「臺北地檢署監管科收據」，其間綽號「阿樹
      」之成年男子於車內復撥打前述黑色手提包內之行動電話
      多次催促呂祐政前去收款，呂祐政遂依綽號「阿樹」之成
      年男子所交付附表二編號十所示衛星導航機之引導，指示
      曾俊皓直接於一百年一月十八日下午十三時二十分許，將
      呂祐政載至呂沈美英前揭住處外，準備向呂沈美英收取款
      項。嗣因呂沈美英前往向藍勝民代書貸款時，經藍勝民告
      知係遭詐欺集團詐騙後，旋報警處理，故於呂祐政再度前
      往冒充監管科書記官而行使職權，並出示上開如附表一編
      號七所示之一百年一月十八日「臺北地檢署監管科收據」
      予呂沈美英而行使，並擬向呂沈美英收取四十萬元現金時
      ，與在車號Ｚ八─三一一八號自用小客車上等待之曾俊皓
      同時為在場埋伏之員警當場查獲，並當場扣得如附表二編
      號一至十所示前述詐欺集團成員、呂祐政、曾俊皓等人所
      有供犯本案或預備供犯本案之罪所用之物、附表三編號一
      曾俊皓所批入準備轉賣之行動電話十三具、附表三編號二
      所示與本案無關之劉虞鳳珍存摺一本、附表三編號三呂祐
      政所有供自己施用之Ｋ他命三包，另由呂沈美英提供前述
      附表一編號一至七所示七張偽造之「臺北地檢署監管科收
      據」，始偵悉上情。
三、案經告訴人呂沈美英訴由桃園縣政府警察局大溪分局報請臺
    灣桃園地方法院檢察署檢察官偵查後起訴。
    理  由
壹、證據能力部分：
一、按被告之自白，非出於強暴、脅迫、利誘、詐欺、疲勞訊問
    、違法羈押或其他不正之方法，且與事實相符者，得為證據
    ，刑事訴訟法第一百五十六條第一項定有明文。查本件被告
    呂祐政迭於警詢、偵查時、原審審理及本院審理中之自白，
    及被告曾俊皓於原審及本院審理中所為之不利於己之供述，
    被告呂祐政、曾俊皓及其選任辯護人於本院審理中均表示：
    沒有意見，同意作為證據等語（詳本院一百年九月十九日準
    備程序筆錄第五頁及本院一百年九月二十八日審判筆錄第十
    二頁至第十三頁），故被告呂祐政、曾俊皓二人前揭任意性
    供述，自得作為證據。
二、被告呂祐政於原審訊問中未經具結之陳述，對被告曾俊皓而
    言具有證據能力：
    按「刑事訴訟法第一百五十八條之三規定：『證人、鑑定人
    依法應具結而未具結者，其證言或鑑定意見，不得作為證據
    。』所謂『依法應具結而未具結者』，係指檢察官或法官依
    刑事訴訟法第一百七十五條之規定，以證人身分傳喚被告以
    外之人（證人、告發人、告訴人、被害人、共犯或共同被告
    ）到庭作證，或雖非以證人身分傳喚到庭，而於訊問調查過
    程中，轉換為證人身分為調查時，此時其等供述之身分為證
    人，則檢察官、法官自應依本法第一百八十六條有關具結之
    規定，命證人供前或供後具結，其陳述始符合第一百五十八
    條之三之規定，而有證據能力。若檢察官或法官非以證人身
    分傳喚而以告發人、告訴人、被害人或共犯、共同被告身分
    傳喚到庭為訊問時（例如刑事訴訟法第七十一條、第二百十
    九條之六第二項、第二百三十六條之一第一項、第二百四十
    八條之一、第二百七十一條第二項、第二百七十一條之一第
    一項），其身分既非證人，即與『依法應具結』之要件不合
    ，縱未命其具結，純屬檢察官或法官調查證據職權之適法行
    使，當無違法可言。而前揭不論係本案或他案在檢察官面前
    作成未經具結之陳述筆錄，係屬被告以外之人於偵查中向檢
    察官所為之陳述，本質上屬於傳聞證據，基於保障被告在憲
    法上之基本訴訟權，除該被告以外之人死亡、身心障礙致記
    憶喪失或無法陳述、滯留國外或所在不明而無法傳喚或傳喚
    不到、或到庭後拒絕陳述等情形外，如已經法院傳喚到庭具
    結而為陳述，並經被告之反對詰問，前揭非以證人身分而在
    檢察官面前未經具結之陳述筆錄，除顯有不可信之情況者外
    ，得為證據，並應於判決內敘明其符合傳聞證據例外之理由
    ；又前揭非以證人之身分在審判中之陳述筆錄，倘該被告以
    外之人已經法院以證人身分傳喚到庭並經具結作證，且由被
    告為反對詰問，或有前揭傳喚不能或詰問不能之情形外，該
    未經具結之陳述筆錄因屬審判上之陳述，自有證據能力；若
    係在另案法官面前作成之陳述筆錄，本質上亦屬傳聞證據，
    自得依本法第一百五十九條之一第一項之規定，認有證據能
    力。不能因陳述人未經具結，即一律適用本法第一百五十八
    條之三之規定，排除其證據能力。」（詳最高法院九十六年
    度台上字第三五二七號判決意旨）。查證人即被告呂祐政於
    原審訊問時，以被告身分應訊，雖未經具結而為陳述，惟法
    官當時係以被告身分而為訊問，其身分既非證人，即與依法
    應具結之要件不合，縱未命其具結，純屬法官調查證據職權
    之適法行使，當無違法可言，上開陳述本質上屬於傳聞證據
    ，惟嗣後於原審時已依法對證人即被告呂祐政以證人身分到
    庭具結而為陳述（詳訴字第一六一號卷第第一五六頁背面至
    一六二頁），並經被告曾俊皓及其選任辯護人對證人即被告
    呂祐政進行交互詰問，則前揭非以證人身分而在法官面前未
    經具結之陳述筆錄，亦無顯不可信之情況，依前揭最高法院
    判決意旨，自有證據能力，況參酌被告曾俊皓及其選任辯護
    人復於本院審理時表示：對被告呂祐政前述所言，均沒有意
    見，同意作為證據等語（詳本院一百年九月二十八日審判筆
    錄第十三頁），故被告呂祐政於原審法官訊問時所為陳述，
    有證據能力。
三、末按被告以外之人於審判外之言詞或書面陳述，除法律有規
    定者外，不得作為證據，刑事訴訟法第一百五十九條第一項
    定有明文；同法第一百五十九條之五規定被告以外之人，於
    審判外之陳述，雖不符前四條（指第一百五十九條之一至第
    一百五十九條之四）之規定，而經當事人於審判程序同意作
    為證據，法院審酌該言詞陳述或書面陳述作成時之情況，認
    為適當者亦得為證據。而所謂「審酌該陳述作成時之情況，
    認為適當」者，係指依各該審判外供述證據製作當時之過程
    、內容、功能等情況，是否具備合法可信之適當性保障，加
    以綜合判斷而言（詳最高法院九十四年度台上字第三二七七
    號判決意旨、第五八三０號判決意旨）。本判決下列除上述
    其他所引用之各該被告以外之人於審判外之陳述（含書面陳
    述），雖屬傳聞證據，惟當事人即被告呂祐政、曾俊皓及其
    選任辯護人分別於本院準備程序、審判期日中均表示同意作
    為證據而不予爭執（詳本院一百年九月十九日準備程序筆錄
    第五頁、本院一百年九月二十八日審判筆錄第二頁至第十三
    頁），本院審酌結果，認上開證據資料製作時之情況，尚無
    違法不當及證明力明顯過低之瑕疵，亦認為以之作為證據應
    屬適當。揆諸前開規定，爰依刑事訴訟法第一百五十九條之
    五規定，認前揭證據資料均有證據能力。
貳、實體部分：
一、上揭事實欄二（一）、（二）、（三）、（四）所示之各次
    犯行，迭據被告呂祐政分於警詢（詳偵字第二八七五號卷第
    八頁至第十二頁、第一五一頁背面至第一五三頁）、偵查時
    （詳偵字第二八七五號卷第七三頁、第九三頁至第九七頁、
    第一一九頁至第一二一頁）、原審（詳訴字第一六一號卷第
    十頁至第十二頁、第五二頁至第五三頁、第一三四頁背面、
    第一六七頁背面至第一六八頁背面）及本院審理中（詳本院
    一百年九月十九日準備程序筆錄第二頁至第三頁及本院一百
    年九月二十八日審判筆錄第十四頁至第二十頁）均供承不諱
    ；另訊據被告曾俊皓則坦承有於事實欄二（四）所示之時間
    、地點，知道被告呂祐政要去騙錢，而駕駛車號Ｚ八─三一
    一八號自用小客車搭載被告呂祐政去便利商店收取傳真，且
    被告呂祐政於收得傳真後，有拿附表一編號七所示之傳真予
    被告曾俊皓看，後被告呂祐政即在車號Ｚ八─三一一八號自
    用小客車內蓋用印章，其間被告呂祐政復有多次與詐欺集團
    成員以行動電話聯絡後，被告曾俊皓並有載被告呂祐政前往
    被害人呂沈美英住處準備收款，並坦有詐欺之犯行等情（詳
    本院一百年九月十九日準備程序筆錄第三頁稱：「一月十八
    日那天呂祐政跟我借車，我不放心，所以我說我自己開車載
    他去，在車上他一直接電話，他跟我說他要去騙錢，我沒有
    拒絕他，我有載他去便利商店收傳真，但他收什麼傳真我不
    知道，收完傳真之後就載他去被害人住處，之後就被抓了。
    （問：你就原審事實欄二（四）所示的詐欺取財，是否承認
    ？）我承認。我否認參與偽造文書部分。（問：剛才呂祐政
    稱你載他去便利商店收傳真，他是在你車上蓋偽造的印章，
    對此有何意見？）我在前座開車，他在後座，我不知道他在
    蓋什麼東西，我知道他有做蓋的動作。」等語、詳本院一百
    年九月二十八日審判筆錄第十九頁稱：「有此事實，我知道
    呂祐政要去騙人家錢，我有載他去便利商店，呂祐政與阿樹
    的對話，我有聽到，但是不是很清楚，我不懂他們有些是什
    麼意思。（問：提示原審卷呂祐政一百年三月十六日訊問筆
    錄，呂祐政於原審表示他只有看到公文，並且大概問一下說
    我們要去做什麼，我有跟他說要去收錢，呂祐政並稱收到傳
    真之後有將公文交給你看，有何意見？）我有看到那張紙，
    但當時我在開車沒有注意。」等語），惟矢口否認有何共同
    行使偽造公文書及僭行公務員職權之犯行，辯稱：我是知道
    呂祐政要去騙人，但我不知道他要用什麼方式去騙人，我也
    不知道有偽造公文書的行為云云。然查：
（一）事實欄二（四）所示之犯行，因綽號「阿發」之成年男子
      先前即向呂祐政表示該期間其沒空，需自行準備交通工具
      ，被告呂祐政乃以綽號「阿樹」之成年男子所交付使用之
      附表二編號八所示門號0000000000號行動電話
      一具多次與被告曾俊皓所有附表二編號九之門號0000
      000000號行動電話一具聯絡，被告呂祐政有告知被
      告曾俊皓自己將偽冒為書記官向人收取金錢，並經綽號「
      阿樹」之成年男子允諾會額外給付被告曾俊皓報酬後，被
      告曾俊皓即同意搭載被告呂祐政前去向被害人呂沈美英收
      取款項，被告呂祐政則依綽號「阿樹」之成年男子指示，
      於一百年一月十八日至中壢交流道拿取黑色手提袋一只，
      再由被告曾俊皓駕駛車號Ｚ八─三一一八號自用小客車搭
      載被告呂祐政前往便利商店，收取詐欺集團成員所傳真如
      附表一編號七所示偽造一百年一月十八日「臺北地檢署監
      管科收據」（其上記載「檢察官：吳文正」）之傳真公文
      書一紙，被告呂祐政返回車號Ｚ八─三一一八號自用小客
      車上後，並將上開附表一編號七所示偽造一百年一月十八
      日「臺北地檢署監管科收據」提示予被告曾俊皓看，被告
      曾俊皓並於問明其後任務為去向人收款後，被告呂祐政即
      在車號Ｚ八─三一一八號自用小客車內，以黑色手提包中
      之前述偽造「臺灣臺中地方法院檢察署印」公印一枚及紅
      色印台，蓋用上開偽造公印於其上而偽造「臺灣臺中地方
      法院檢察署印」公印文一枚後，以偽造完成一百年一月十
      八日「臺北地檢署監管科收據」，其間綽號「阿樹」之成
      年男子於車內復撥打前述黑色手提包內之行動電話多次催
      促被告呂祐政前去收款，被告曾俊皓遂直接於一百年一月
      十八日下午十三時二十分許，搭載被告呂祐政前去向被害
      人呂沈美英收款之事實，分據被告呂祐政於偵查時、原審
      審理中多次證述在卷，佐以被告曾俊皓之供述，足見被告
      曾俊皓亦有共同行使偽造公文書及僭行公務員職權之犯意
      聯絡與行為分擔：
  １、被告呂祐政於偵查中結證稱：「（問：你在查獲地做何事
      ？）我向呂沈美英收錢。（問：你以何名義向呂沈美英收
      錢？）我以書記官名義跟呂沈美英收錢。．．（問：你與
      曾俊皓的關係？）朋友。．．他知道我假冒書記官騙人錢
      財，是我找他來的，我叫他開車載我去收錢。」等語（詳
      偵字第二八七五號卷第七三頁）、「曾俊皓是後來我被抓
      的時候，我才找他的，我被抓到的那天是他載我的．．（
      問：曾俊皓是你聯絡他，還是你聯絡他去載你的？）是我
      聯絡的。（問：為什麼你會聯絡曾俊皓載你到被害人家中
      騙錢？）因為我沒有交通工具．．．因為我都坐後座，我
      有告訴過他要去收錢．．（問：所以你說曾俊皓是你聯絡
      的，所以他才去載你？）是的。．．（問：你是打電話叫
      曾俊皓去載你的？）是的。」等語（詳偵字第二八七五號
      卷第九五頁至第九六頁）、「（問：你和曾俊皓約的時候
      是否他去你家載你？）是的。（問：是他去你家載你還是
      你們約在空運一號？）是他到我家載我。．．（問：你是
      使用那支手機聯絡曾俊皓？）我不記得了，應該是用０九
      二八那支聯絡的。．．（問：你們怎麼約見面，怎麼去被
      害人住處收錢？）我打電話給曾俊皓然後叫他來我家載我
      ，然後叫他載我到空軍一號，然後再到被害人家裡，我收
      完錢後再到空軍一號。（問：你們都會到空軍一號做什麼
      ？）拿手提袋，然後我拿到錢之後就拿回去交給上線。（
      問：曾俊皓手機幾號？）好像是０九八八的．．．我是存
      在０九二八的那支手機裡面。」等語（詳偵字第二八七五
      號卷第一二０頁至第一二一頁）。
  ２、被告呂祐政於原審審理中證稱：「（問：曾俊皓載你去領
      錢時，他是否知道你要去做什麼事？）他知情。（問：是
      否是你介紹曾俊皓加入集團的？）因為阿發先跟我說，一
      月十七日他沒有空，叫我去找交通工具，所以我在一百年
      一月十六日問曾俊皓隔天有沒有事，我說要跟他借車，然
      後他在十七日來我家的時候，我就找他載我去空軍一號拿
      手提包，但是那天後來並沒有出去拿錢，當天我就把手提
      包還給阿樹，十八日早上曾俊皓又來我家，先載我去拿公
      事包，再去便利商店收公文，且又聽到我講電話，我就跟
      他說我要去幹嘛，他當下沒有說什麼，但仍然載我去拿錢
      ，但那天就被警察查獲了。．．（問：你有無提示偽造證
      件給曾俊皓看過？）沒有，他只有看到公文，並且大概問
      一下說我們要去做什麼，我就說要去收錢，我當下有跟他
      說是詐騙的錢，但是沒有講的很詳細，因為集團的人一直
      打電話給我催我去被害人家。」等語（詳訴字第一六一號
      卷第十一頁背面至第十二頁）、「（問：為何是曾俊皓載
      你去，而不是別人？）因為我沒有交通工具，我找他載比
      較方便。．．（問：為何在一百年一月十八日偵訊中稱曾
      俊皓知道你假冒書記官騙人錢財的事？）曾俊皓在最後一
      次，就是被警察查獲那次才知道，是在還沒有被抓之前，
      我在車上大致有跟他說，因為他有詢問我，要去那裡，要
      做什麼，我跟曾俊皓說，要去跟人家收錢，我也有跟他說
      ，我是假冒書記官跟別人騙錢，他聽到之後本來想要走了
      ，我就跟他說，都已經到了，我就拜託他幫忙載我一下，
      他一開始不肯，後來我就有點半強迫他，就是一直拜託他
      ，後來他也同意了。．．（問：究竟你有無跟詐騙集團表
      示要給曾俊皓一些費用？）有。（問：你是如何表示的？
      ）我有問過我的上線，上線說如果有收到錢的話就會拿錢
      給我，再讓我拿錢給曾俊皓，但我都沒有拿到錢，所以我
      都沒有給曾俊皓任何的錢，我只有給曾俊皓一千元加油。
      （問：曾俊皓開車載你，是否為你向上線要求的結果，或
      是上線直接派曾俊皓開車載你？）是我打電話找曾俊皓來
      載我。（問：為何之前四次都有上線派阿發來載你，為何
      一百年一月十六日、十七日這兩次卻是你自行叫曾俊皓來
      載你？）因為那兩天阿發跟我說他的車子那兩天不能用，
      但是上線還是要我去向被害人詐騙，我又沒有交通工具，
      所以我就找曾俊皓。．．（問：你方稱一月十七日那天有
      跟曾俊皓說，你是假冒書記官向被害人詐騙，曾俊皓一開
      始不願意載你，後來經你一再拜託才同意載你，但他之前
      就已經另外有載假冒公務員之詐欺犯嫌，你所稱曾俊皓不
      同意，是否屬實？）曾俊皓確實是一開始不同意，我說的
      是實在的。．．（問：門號0000000000手機是
      何人在使用的？）我沒有印象。．．（問：這支手機是如
      何來的？）阿樹拿給我的。．．（問：為何在一百年一月
      十一日上午八點二十七分開始密切通訊，不到一分鐘就打
      一次，且皆無撥通，通話時間為０秒，有什麼事情需要這
      樣急著跟曾俊皓聯繫？）我要打電話跟曾俊皓借車，就是
      要去找被害人，但是曾俊皓都沒有接電話，因為阿樹問我
      當天可否借到車，後來我就叫阿樹載我到大溪，再由我坐
      計程車進去。．．（問：所以你認為給曾俊皓一千元當油
      錢而搭乘曾俊皓的車，會比坐計程車還要方便？）是的。
      」等語（詳訴字第一六一號卷第一五七頁背面至第一六二
      頁背面）。
    由以上被告呂祐政之證述內容，被告呂祐政有告知被告曾俊
    皓自己要偽冒書記官向被害人收款，且於下便利商店收取附
    表一編號七所示偽造「臺北地檢署監管科收據」後，上被告
    曾俊皓所駕駛之車號Ｚ八─三一一八號自用小客車，曾經提
    示前述公文予被告曾俊皓看，被告曾俊皓還問被告呂祐政等
    一下要做什麼，被告呂祐政則向被告曾俊皓表示要去向被害
    人收款。
  ３、被告曾俊皓於本院供述知悉被告呂祐政要去騙錢，其間被
      告呂祐政一直與詐欺集團成員通電話，且有載被告呂祐政
      前去便利商店收取傳真，被告呂祐政並係在自己所駕駛車
      號Ｚ八─三一一八號自用小客車內蓋用印章（詳本院一百
      年九月十九日準備程序筆錄第三頁至第四頁）、被告呂祐
      政有與綽號「阿樹」之成年男子在車號Ｚ八─三一一八號
      自用小客車一直通電話，被告呂祐政下車收取偽造之「臺
      北地檢署監管科收據」後，被告呂祐政的確有提示前述傳
      真予被告曾俊皓看等語（詳本院一百年九月二十八日審判
      筆錄第十九頁），則依被告曾俊皓於本院供述，有看到被
      告呂祐政下車收取附表一編號七偽造之「臺北地檢署監管
      科收據」，且被告呂祐政復係在其所駕駛車號Ｚ八─三一
      一八號自用小客車內於其上蓋用偽造之「臺灣臺中地方法
      院檢察署印」之公印文，其間詐欺集團成員復多次與被告
      呂祐政通聯，參酌被告呂祐政於偵查時及原審審理中均一
      致證稱有告知被告曾俊皓自己係要假冒書記官向被害人收
      款，則被告曾俊皓搭載被告呂祐政前去便利商店拿取偽造
      公文書，並已見得前述偽造公文書後由被告呂祐政於被告
      曾俊皓所駕駛之車內蓋用公印文以完成前述偽造公文書，
      再載送自己亦知悉要偽冒為書記官之被告呂祐政前往被害
      人呂沈美英住處，推由偽冒為書記官之被告呂祐政下車以
      向被害人詐騙以行使前述偽造公文書，被告曾俊皓顯然就
      被告呂祐政僭行公務員職權及行使偽造公文書之犯行，亦
      有犯意之聯絡及行為之分擔無訛，故被告呂祐政辯稱：我
      坦承有詐欺之犯行，但我沒有行使偽造公文書的犯行，而
      且我也不知道被告呂祐政要如何詐騙云云，核非事實，無
      法採信。
（二）此外，被告呂祐政所犯前述事實欄二（一）、（二）、（
      三）、（四）之犯行，及被告曾俊皓所犯前述事實欄二（
      四）之犯行，復據被害人呂沈美英指述在卷（詳偵字第二
      八七五號卷第二四頁至第二六頁），並有被害人呂沈美英
      所提供之附表一編號二至三、編號五至七所示偽造「臺北
      地檢署監管科收據」六紙（詳偵字第二八七五號卷第三九
      頁至第四三頁）、查獲現場相片（詳偵字第二八七五號卷
      第五三頁至第六一頁）、被告呂祐政所使用門號0000
      000000號行動電話與被告曾俊皓所有門號0000
      000000號行動電話之有關本案相關通聯紀錄（詳偵
      字第二八七五號卷第一四三頁至第一四四頁、第一四七頁
      至第一四八頁）及上開二支門號之電話通聯電話次數（詳
      偵字第二八七五號卷第一四五頁至第一四六頁、第一四九
      頁至第一五０頁）、桃園縣政府警察局大溪分局搜索扣押
      筆錄、扣押物品目錄表、扣押物品收據／無應扣押之物證
      明書（詳偵字第二八七五號卷第二七頁至第三七頁）等附
      卷可稽，復有由被害人呂沈美英提供附表一編號一至七所
      示七張偽造之「臺北地檢署監管科收據」七張、附表二編
      號一至十所示前述詐欺集團成員、呂祐政、曾俊皓等人所
      有供犯本案或預備供犯本案之罪所用之物等扣案可資佐證
      。
（三）至被告曾俊皓之選任辯護人於本院審理時，另以：１、被
      告呂祐政只是單純載被告呂祐政到被害人處，被告曾俊皓
      無分擔或參與偽造或行使偽造公文書，亦未僭行公務員職
      權，亦非由其出面向被害人收取詐騙款項；２、被告曾俊
      皓雖有目擊被告呂祐政蓋用公印並聽聞被告呂祐政與綽號
      「阿樹」之成年男子以電話聯繫，然被告呂祐政方滿十八
      歲是否知悉呂祐政所蓋印者為偽造的公文，並能推想被告
      呂祐政是要行使偽造公文以僭行公務員職權，被告曾俊皓
      能否由聽聞被告呂祐政單方面與綽號「阿樹」之成年男子
      電話聯繫之片段言談即了解認識被告呂祐政等人詐騙手段
      ；３、被告曾俊皓只是提供被告呂祐政實施犯罪之便利，
      從而被告呂祐政該次詐欺行為之幫助犯云云，為被告曾俊
      皓置辯，然查：
  １、被告曾俊皓於原審及本院審理中皆已經坦承有共同詐欺之
      犯行，業如前述，參酌被告曾俊皓自承知悉被告呂祐政要
      去向人騙錢而載被告呂祐政前去被害人呂沈美英住處收取
      款項，亦如前述，則被告曾俊皓顯已經參與詐欺取財構成
      要件之取財行為，足見被告曾俊皓至多只是詐欺取財之幫
      助犯云云，非但與事實不符，且與被告曾俊皓之供述亦不
      一致，自不足採憑。
  ２、按「共同正犯，係共同實行犯罪行為之人，在合同意思範
      圍內，各自分擔犯罪行為之一部，相互利用他人之行為，
      以達其犯罪之目的，其成立不以全體均參與實行犯罪構成
      要件之行為為必要。共同犯罪之意思不以在實行犯罪行為
      前成立者為限，若了解最初行為者之意思而於其實行犯罪
      之中途發生共同之意思而參與實行者，亦足成立；故對於
      發生共同犯意以前其他共同正犯所為之行為，苟有就既成
      之條件加以利用而繼續共同實行犯罪之意思，則該行為即
      在共同意思範圍以內，應共同負責。」（詳最高法院九十
      八年度台上字第五二八六號判決意旨）。查被告呂祐政事
      先即告知被告曾俊皓要假冒書記官向被害人呂沈美英詐騙
      財物，參以被告呂祐政於原審審理中具結證述：其曾詢問
      綽號「阿樹」之成年男子是否可以給被告曾俊皓報酬，而
      綽號「阿樹」之成年男子亦表示若確實有收到錢，即會給
      予其金錢，再由其轉交予被告曾俊皓。係因嗣後其並未收
      受來自於綽號「阿樹」之成年男子所給付之現金，故未曾
      實際交付報酬予被告曾俊皓等語，內容已如前述，足證被
      告曾俊皓就被告呂祐政等人所犯僭行公務員職權之犯罪手
      法事先知悉，且亦有遂行詐欺犯行，而可藉此圖得報酬之
      意思，佐以被告曾俊皓自承有見到被告呂祐政至便利商店
      所收取之偽造「臺北地檢署監管科收據」，且知悉被告呂
      祐政係在其所駕駛之車內蓋用印章，然被告曾俊皓猶親自
      駕車載送被告呂祐政前往被害人呂沈美英住處向被害人呂
      沈美英取款，則被告曾俊皓與被告呂祐政及綽號「阿樹」
      之成年男子、詐欺集團成員間，顯係在合同意思範圍以內
      ，各自分擔犯罪行為之一部，相互利用他人之行為，以達
      其犯罪之目的，當就該次犯行具有犯意聯絡及行為分擔，
      而非僅係基於幫助他人犯罪之意思為之，是被告曾俊皓選
      任辯護人此部分所辯，非可採信。
  ３、至被告曾俊皓雖為甫滿十八歲之人，惟被告曾俊皓於原審
      審理時自承曾於本案查獲前之九十九年十二月二十四日載
      送假冒檢察官指派之「陳先生」，持另外偽造之「臺北地
      檢署監管科收據」向另案被害人鄺景堂收取十六萬元，涉
      犯詐欺取財、行使偽造公文書及僭行公務員職權等三罪等
      情，此據被告曾俊皓供明在卷（詳訴字第一六一號卷第一
      六九頁），並有上開案件被害人鄺景堂警詢筆錄（詳訴字
      第六一號卷第四十頁至第四一頁）附卷可稽，而前述持以
      向另案被害人鄺景堂詐騙之「臺北地檢署監管科收據」上
      復採得被告曾俊皓之指紋等情，亦有被告曾俊皓指紋鑑定
      （詳訴字第一六一號卷第七一頁）及內政部警政署刑事警
      察局一００年二月十五日刑紋字第一００００一三五五一
      號指紋鑑定書（詳訴字第一六一號卷第四二至四三頁）等
      存卷可證，又被告曾俊皓並因上開案件，由臺灣板橋地方
      法院以被告曾俊皓涉犯上開三罪於一百年七月七日以一０
      ０年度訴字第一三六六號判處有期徒刑一年二月，現上訴
      本院分一００年度上訴字第二四二八號案件審理中等情，
      亦有被告曾俊皓臺灣高等法院被告全國前案紀錄表在卷可
      憑，足見被告曾俊皓於本案發生前之九十九年十二月二十
      四日即曾犯相同之案件，並於前述偽造之「臺北地檢署監
      管科收據」留下指紋，則縱被告曾俊皓縱為甫滿十八歲之
      人，既曾於本案之前犯前述類似案件，自不可能不知悉所
      犯係何罪，故辯護人前述置辯，實與事理有違，無從採為
      有利於被告曾俊皓之認定。
（四）綜上所述，互核以參，被告呂祐政之任意性自白，核與事
      實相符；至被告曾俊皓所辯，無非事後避重就輕之詞，無
      法採信，本件事證明確，被告呂祐政、曾俊皓二人之犯行
      ，均堪以認定，應予依法論科。
二、論罪部分：
（一）按刑法上偽造文書罪，係著重於保護公共信用之法益，即
      使該偽造文書所載名義製作人實無其人，而社會上一般人
      仍有誤信其為真正文書之危險，仍難阻卻犯罪之成立。又
      刑法上所稱之「公文書」，係指公務員職務上製作之文書
      ，與其上有無使用「公印」無涉；若由形式上觀察，文書
      之製作人為公務員，且文書之內容係就公務員職務上之事
      項所製作，即令該偽造之公文書上所載製作名義機關不存
      在，或該文書所載之內容並非該管公務員職務上所管轄，
      然社會上一般人既無法辨識而仍有誤信為真正之危險，仍
      難謂非公文書（詳最高法院五十四年台上字第一四０四號
      、第一四０七號判例意旨可資參照）。而本案如附表一編
      號一至七所示之「臺北地檢署監管科收據」等文書，形式
      上均已表明係政府機關所出具，其內容又係關於刑事案件
      之偵辦情形，縱實際上該機關並無此內部單位存在，然此
      等偽造之文書，仍具有表彰該公署公務員本於職務而製作
      之意，而足使社會上一般人誤信其為真正文書、機關之危
      險，依前揭說明，均屬公文書。
（二）是核被告呂祐政所為，係犯刑法第二百十六條、第二百十
      一條之行使偽造公文書罪、同法第一百五十八條第一項之
      僭行公務員職權罪、同法第三百三十九條第一項之詐欺取
      財罪。被告呂祐政自始基於單一之犯意，而於密接時、地
      ，多次假冒為書記官身分，並提示如附表一編號二至七所
      示偽造之公文書而向同一被害人呂沈美英行騙，其各該次
      之僭行公務員職權、行使偽造公文書、詐欺犯行，係遂行
      單一犯罪決意之同種類行為，復侵害同一法益，為接續犯
      ，應均各僅成立一罪（被告呂祐政就事實欄二（四）之詐
      欺犯行部分，雖因當場遭員警查獲而止於未遂階段，惟此
      既與其前所為之詐欺行為間具有接續犯之一罪關係，自應
      僅論以一詐欺既遂罪）。被告呂祐政等人偽造事實欄二（
      一）、（二）、（三）、（四）所示「臺灣臺中地方法院
      檢察署印」之公印並持以蓋用，當然產生該印章之印文，
      屬偽造公文書之階段行為；又偽造公文書之低度行為，應
      為行使偽造公文書之高度行為所吸收，均不另論罪，檢察
      官雖漏未論及被告呂祐政與綽號「阿樹」之成年男子等人
      尚有於事實欄二（二）所示一百年一月十一日下午，假冒
      書記官並持偽造之公文書向呂沈美英詐取七十萬元之犯行
      ，惟因此部分既與被告呂祐政所犯其餘經起訴之僭行公務
      員職權、行使偽造公文書及詐欺犯行間各具有接續犯之實
      質上一罪之關係，自為起訴效力所及，而應由本院併予審
      酌。被告呂祐政就其於事實欄二（一）、（二）、（三）
      之犯行，與綽號「阿樹」之成年男子及其所屬詐欺集團成
      員；以及就事實欄二（四）為警查獲該日之犯行，與被告
      曾俊皓、綽號「阿樹」之成年男子及其所屬集團成員間，
      均有犯意聯絡及行為分擔，應依刑法第二十八條之規定，
      論以共同正犯。末被告呂祐政於行使偽造公文書犯行之際
      ，同時僭行書記官職權，且使呂沈美英陷於錯誤交付現金
      而構成詐欺取財罪，係一行為觸犯數罪名，為想像競合犯
      ，應依刑法第五十五條之規定，從一重之行使偽造公文書
      罪處斷。
（三）又核被告曾俊皓就事實欄二（四）之所為，係犯刑法第二
      百十六條、第二百十一條之行使偽造公文書罪、同法第一
      百五十八條第一項之僭行公務員職權罪、同法第三百三十
      九條第三項、第一項之詐欺取財未遂罪，檢察官雖認被告
      曾俊皓所為，亦係犯刑法第三百三十九條第一項之詐欺取
      取既遂罪嫌乙節，惟被告曾俊皓僅參與事實欄二（四）之
      取款行為，該次向被害人呂沈美英尚未取得款項即遭查獲
      ，是其所為，應尚未達既遂之程度，是檢察官起訴意旨容
      有誤會，惟按「刑事訴訟法第三百條所謂變更法條，係指
      罪名之變更。本件檢察官係以懲治盜匪條例第五條第一項
      第一款之強盜既遂罪起訴，原審審理結果認係犯同條第二
      項之強盜未遂罪，因其罪名同為『強盜』，僅行為態樣有
      既遂未遂之分，即無庸引刑事訴訟法第三百條變更檢察官
      起訴之法條，乃原判決竟引用刑事訴訟法第三百條變更檢
      察官起訴法條，自有可議。」（詳最高法院八十七年度台
      上字第三二三四號判決意旨），故自毋庸變更檢察官之起
      訴法條。又事實欄二（四）之被告曾俊皓等人偽造「臺灣
      臺中地方法院檢察署印」之公印並持以蓋用，當然產生該
      印章之印文，屬偽造公文書之階段行為；又偽造公文書之
      低度行為，應為行使偽造公文書之高度行為所吸收，均不
      另論罪。被告曾俊皓就渠應被告呂祐政之邀，而於事實欄
      二（四）之犯行，與被告呂祐政、綽號「阿樹」之成年男
      子及其所屬詐欺集團成員間，就上開犯行均有犯意聯絡及
      行為分擔，應論以共同正犯。又被告曾俊皓於事實欄二（
      四）所示之時間、地點，推由被告呂祐政於行使偽造公文
      書犯行之際，同時僭行書記官職權，欲使被害人呂沈美英
      陷於錯誤交付現金而止於未遂，係一行為觸犯數罪名，為
      想像競合犯，應依刑法第五十五條之規定，從一重之行使
      偽造公文書罪處斷。
三、原審詳加調查後，以被告呂祐政、曾俊皓二人犯罪事證明確
    ，予以論罪科刑，固非無見。惟查：（一）按「刑分主刑及
    從刑，主刑如不成立，從刑即失其附麗；沒收為從刑之一種
    ，自應附隨於主刑存在。」（詳最高法院九十四年度台上字
    第五九八四號判決意旨）。查本件原審判決書既認事實欄一
    之犯行，無從證明係被告呂祐政持前述附表一編號一所示「
    臺北地檢署監管科收據」公文書向被害人呂沈美英詐騙而不
    另為無罪之諭知，另認被告曾俊皓部分，亦無從證明有參與
    事實欄一及事實欄二（一）、（二）、（三）之犯行，並認
    被告呂祐政係自事實欄二起始參與本案犯行、被告曾俊皓自
    事實欄二（四）起始參與本案犯行，詳如後述，則被告呂祐
    政、曾俊皓於參與前，既認不成立犯罪，對被告呂祐政而言
    ，縱附表一編號一所示偽造「臺北地檢署監管科收據」其上
    有偽造之「臺灣臺中地方法院檢察署印」之公印文一枚、對
    被告曾俊皓而言，縱附表一編號一至六所示偽造「臺北地檢
    署監管科收據」上有偽造之公印文六枚，自不能於不成立犯
    罪之部分一併宣告沒收；（二）本件扣案之偽造如附表二編
    號六書記官服務證總計有六張，原審誤載為五張，且依被告
    呂祐政所述，前述書記官服務證係綽號「阿樹」之成年男子
    置於附表二編號七所示黑色手提袋內，預備於行騙時所使用
    ，參酌被告呂祐政自承當時係偽冒為監管科書記官前去向被
    害人呂沈美英取款，並於下車時將前述六張書記官服務證攜
    帶二張置於透明之名牌夾內下車，亦有卷附查獲照片（詳偵
    字第二八七五號卷第五四頁至第五五頁）及桃園縣政府警察
    局大溪分局扣押物品目錄表（詳偵字第二八七五號卷第三十
    頁，其中書記官名牌內有二張）在卷可稽，並經本院調取前
    述證物查看無訛，顯見前述六張書記官服務證及透明之名牌
    夾一個，縱未由被告呂祐政提示予被害人呂沈美英而並未行
    使，惟上開物品顯係被告呂祐政等人預備供犯罪所用之物，
    原審未予宣告沒收，自有未洽；（三）被告曾俊皓並未於原
    審坦承自己有僭行公務員職權及行使偽造公文書之犯行，然
    原審於理由欄卻記載：上揭犯罪事實，業據被告呂祐政於本
    院審理中坦承不諱（詳原審判決書第七頁），與卷證資料不
    符；（四）本件依被告呂祐政所述，門號00000000
    00號行動電話一具雖係由綽號「阿樹」之成年男子所提供
    （詳訴字第一六一號卷第一六一頁），惟其於犯事實欄二（
    一）、（二）、（三）、（四）所示犯行時，綽號「阿樹」
    之成年男子並非依前述手機門號聯絡指示其前往中壢交流道
    拿黑色手提包（詳本院一百年九月十九日準備程序筆錄第二
    頁），依被告呂祐政供述，如要犯案，則綽號「阿樹」之成
    年男子會前去家中附近之便利商店找被告呂祐政（詳偵字第
    二八七五號卷第九四頁），至門號0000000000號
    行動電話一具則係用以與被告曾俊皓所有之門號00000
    00000號行動電話一具聯絡犯事實欄二（四）所示之犯
    行等情（詳訴字第一六一號卷第一六一頁），故原審此部分
    之記載均有誤會。被告呂祐政以原審量刑過重為由，及被告
    曾俊皓以其僅成立共同詐欺而否認有行使偽造公文書、僭行
    公務員職權之犯行，且認原審量刑過重為由，與被告曾俊皓
    之選任辯護人以被告曾俊皓僅成立幫助詐欺罪云云，提起上
    訴，固均無理由，詳如前述，惟原審既有如前述之瑕疵可議
    ，自仍應由本院予以撤銷改判。爰審酌被告呂祐政、曾俊皓
    均正值青壯，竟不思正途以謀生，僅因貪圖小利即加入詐騙
    集團，使被害人呂沈美英多年辛苦積蓄付諸流水，並增加警
    方追緝幕後詐騙集團之困難度，造成該詐騙集團上游主要成
    員得以逍遙法外，此將可能導致更多無辜民眾受害，並兼衡
    被告呂祐政自始坦承犯行，被告曾俊皓雖於原審及本院審理
    中均坦承有詐欺之犯行，惟否認有其餘行使偽造公文書、僭
    行公務員職權之犯行之犯後態度，被告曾俊皓前已經犯相同
    之案件猶未知悔改，復再犯本案之罪，暨被害人呂沈美英遭
    受詐騙之金額重大，迄今被告呂祐政、曾俊皓均尚未與被害
    人呂沈美英達成和解，亦據被告呂祐政、曾俊皓二人供明在
    卷（詳本院一百年九月十九日準備程序筆錄第六頁），以及
    被告呂祐政、曾俊皓所參與之次數及其程度等一切情狀，各
    改量處如主文第二項、第三項所示之刑，以示懲儆；至被告
    曾俊皓及其選任辯護人於本院審理時，另請求對被告曾俊皓
    宣告緩刑乙節，惟查被告呂祐政自始並未坦承其有行使偽造
    公文書及僭行公務員職權，且迄今均尚未與被害人呂沈美英
    達成和解，此為被告曾俊皓自承在卷，而依法院加強緩刑宣
    告實施要點第二點規定，除行為人須自首或自白犯罪，且態
    度誠懇或因而查獲其他共犯或重要物證外，尚須以犯罪後因
    向被害人或其家屬道歉，出具悔過書或給付合理賠償，經被
    害人或其家屬表示宥恕後，始為宜宣告緩刑，是被告曾俊皓
    迄未獲得被害人呂沈美英原諒，顯不適宜宣告緩刑，況被告
    曾俊皓前已因犯詐欺取財、行使偽造公文書及僭行公務員職
    權等三罪，另案由臺灣板橋地方法院以於一百年七月七日以
    一００年度訴字第一三六六號判處有期徒刑一年二月，亦不
    符合緩刑要件，均一併敘明。
四、沒收部分：
（一）按「沒收為從刑之一種，依主從不可分原則，應附隨於主
      刑而同時宣告之，除有罪，免刑等判決，於裁判時併宣告
      外，如諭知無罪之判決，既無主刑，從刑亦無所附麗，故
      案內之違禁物，應另依刑法第四十條但書由檢察官聲請單
      獨宣告沒收。」（詳最高法院七十八年台非字第七二號判
      例意旨）。查如附表編號一編號一至七所示偽造「臺北地
      檢署監管科收據」共七紙，被告呂祐政並未參與事實欄一
      之部分，僅參與事實欄二（一）、（二）、（三）、（四
      ）之部分，另被告曾俊皓僅參與事實欄二（四）之部分，
      上開偽造之「臺北地檢署監管科收據」因交付予被害人呂
      沈美英行使，而為被害人呂沈美英所有，無從宣告沒收，
      惟與本案有關之部分，即被告呂祐政就附表一編號二至七
      所示偽造「臺北地檢署監管科收據」公文書其上偽造之「
      臺灣臺中地方法院檢察署印」公印文六枚，乃係偽造之公
      印文，另被告曾俊皓就附表一編號七所示偽造「臺北地檢
      署監管科收據」公文書上偽造之「臺灣臺中地方法院檢察
      署印」公印一枚，應與如附表二編號一、二所示扣案之偽
      造公印「臺灣臺中地方法院檢察署印」、「臺灣高雄地方
      法院檢察署印」各一枚，均依刑法第二百十九條之規定，
      不問屬於犯人與否，於被告呂祐政、曾俊皓二人主文項下
      宣告沒收之；至檢察官就偽造之附表一編號一至七所示偽
      造「臺北地檢署監管科收據」七紙公文書均聲請宣告沒收
      ，容有誤會。
（二）扣案如附表二編號三、四所示之搭配門號0000000
      000號行動電話一具（含ＳＩＭ卡一張）、搭配門號0
      000000000號行動電話一具（含ＳＩＭ卡一張）
      ，係詐欺集團成員綽號「阿樹」之成年男子所有供以犯本
      案之罪所用之物；附表二編號八、九所示之搭配門號00
      00000000號行動電話一具（含ＳＩＭ卡一張，被
      告呂祐政所使用然為綽號「阿樹」之成年男子所有）、搭
      配門號0000000000號行動電話一具（含ＳＩＭ
      卡一張）及附表二編號十所示之衛星導航一具，則分別係
      被告曾俊皓及詐欺集團成員綽號「阿樹」之成年男子所有
      供犯事實欄二（四）所示犯行所用之物；另附表二編號五
      、七所示之紅色印台一個、黑色手提袋一只，則係詐欺集
      團成員綽號「阿樹」之成年男子所有，而供犯本案之罪所
      用之物；附表二編號六所示偽造書記官服務證六張，則係
      詐欺集團成員綽號「阿樹」之成年男子所有預備供被告呂
      祐政犯本案之罪所用之物，業據被告呂祐政、曾俊皓二人
      供承在卷，自均應分別依刑法第三十八條第一項第二款、
      第三款之規定，於被告二人主文項下，諭知沒收之宣告。
（三）另扣案如附表三編號一至三所示之物，均查無積極證據足
      認與被告呂祐政、曾俊皓人犯本案之罪有何關聯，是均不
      另為沒收之諭知，故檢察官就其如編號三編號一所示之行
      動電話十三具亦聲請宣告沒收，仍有誤會，再予敘明。
五、不另為無罪諭知之部分：
（一）檢察官起訴意旨另以：被告呂祐政、曾俊皓均係自事實欄
      一所示之一百年一月六日起即與綽號「阿樹」之成年男子
      等詐欺集團成員基於僭行公務員職權、行使偽造公文書、
      行使偽造特種文書及詐欺之犯意聯絡，而於一百年一月七
      日，推由真實姓名年籍不詳之某集團成員前往向被害人呂
      沈美英佯稱係書記官，並提示附表一編號一所示偽造一百
      年一月七日「臺北地檢署監管科收據」，以向被害人呂沈
      美英詐欺得款八十萬元，另被告曾俊皓就被告呂祐政與詐
      欺集團所共犯事實欄二（一）、（二）、（三）部分之犯
      行，暨就所查獲之偽造書記官服務證部分，被告呂祐政、
      曾俊皓二人均應成立共同僭行公務員職權罪、行使偽造公
      文書罪、行使偽造特種文書罪及詐欺罪等語。
（二）按犯罪事實應依證據認定之，無證據不得認定犯罪事實；
      不能證明被告犯罪者，應諭知無罪之判決，刑事訴訟法第
      一百五十四條第二項及第三百零一條第一項亦有明文。再
      按刑事訴訟法上所謂認定犯罪事實之證據，係指足以認定
      被告確有犯罪行為之積極證據而言，如未能發現相當證據
      或證據不足以證明，自不能以推測或擬制之方法，以為裁
      判基礎，最高法院二十九年上字第三一０五號、四十年台
      上字第八六號分別著有判例要旨可資參照。
（三）經查：
  １、就被告呂祐政、曾俊皓二人是否共同涉犯行使偽造特種文
      書部分：
      扣案如附表二編號六所示之書記官服務證六張雖係偽造無
      訛，然並無法可證係被告呂祐政、曾俊皓二人與綽號「阿
      樹」之成年男子等集團成員共同偽造，且被害人呂沈美英
      亦未陳稱被告呂祐政曾向伊提示以行使之，再參以該等服
      務證上均未貼有照片，衡情被告呂祐政亦未提示，只能認
      係綽號「阿樹」之成年男子等集團成員自始即偽造後，併
      同放在手提袋中，是既無證據可認該等服務證係被告、曾
      俊皓二人所參與共同偽造，亦查無被告呂祐政曾加以行使
      之佐證，自不得遽認被告、曾俊皓二人另涉犯有行使偽造
      特種文書，甚或係偽造特種文書之犯行。
  ２、就被告呂祐政是否另涉事實欄一之犯行部分：
      被告呂祐政係自一百年一月十日起，始有從事本案犯行一
      節，業據被告呂祐供稱明確，並核與告訴人呂沈美英於警
      詢所陳稱之：第一次前來向我取款之人，確非被告呂祐政
      等語相符，則若被告呂祐政係自始便與綽號「阿樹」之成
      年男子等成員基於共同犯意聯絡，何以未自第一次起即由
      被告呂祐政前往向被害人呂沈美英取款，以避免中途換人
      而遭被害人呂沈美英懷疑？再參以被告呂祐政迭於警詢、
      偵查及原審、本院審理中均係供稱之：其係因積欠「阿樹
      」賭債，才會應「阿樹」之邀而加入該詐欺集團，擔任取
      款之角色，故其不認識其餘成員等語，亦堪認被告呂祐政
      於該集團中並非居於主謀地位，衡情應確非自始即與綽號
      「阿樹」之成年男子等成員間就本案均有犯意聯絡及行為
      分擔，是既依卷內所示證據，僅得認定被告呂祐政係自一
      百年一月十日起才有參與本案犯行，自不得認被告呂祐政
      就該集團於事實欄一在一百年一月七日，先推由不詳之成
      員假冒書記官身分，而向被害人呂沈美英行使偽造公文書
      以詐欺取財之部分，亦具有犯意聯絡及行為分擔。
  ３、就被告曾俊皓是否涉犯事實欄一及事實欄二（一）、（二
      ）、（三）之犯行部分：
（１）被告曾俊皓於原審審理中係供稱：我就本案原本並不知情
      。一百年一月十七日時，被告呂祐政雖請我將被告呂祐政
      載往大溪，惟因當日沒多久就返家，故渠亦不知詳情，係
      迄翌日被告呂祐政再請渠載送前往大溪時，我才知被告呂
      祐政係欲持偽造之文書以詐欺他人等語，核與證人即被告
      呂祐政於偵查及原審審理時所結證之：其在應「阿樹」之
      邀而加入詐欺集團後，事先已前往向呂沈美英取款四次（
      惟實際上應有五次），前二次係「阿發」載送其至大溪後
      ，其自己坐計車進去，後二次則由「阿發」直接載送其至
      呂沈美英住處。但因「阿發」後來向其表示沒空，其才自
      己找曾俊皓幫忙，並在一百年一月十七日先由被告曾俊皓
      駕車載其至大溪鎮，惟當日並未前往呂沈美英住處即返家
      ，到了隔天才再請被告曾俊皓載其前去，但該次即遭員警
      查獲等語大致相符，則既被告曾俊皓係在十八日始將被告
      呂祐政載至被害人呂沈美英住處，而為犯罪行為一部分之
      實行，無從推論被告曾俊皓於事實欄一及事實欄二（一）
      、（二）、（三）所示之時間、地點，亦有共同為前述犯
      行。
（２）次查被告曾俊皓固曾於警詢中供述：其不認識被告呂祐政
      ，係在案發前二天，撥打電話應徵工作，對方以三千元代
      價要我載送被告呂祐政前往大溪鎮○○路等語，惟被告曾
      俊皓嗣在原審審理中已改稱：我與被告呂祐政本即係交情
      很好之朋友。而於九十九年十二月間，我在網路聊天室認
      識某網友後，該網友即介紹我一司機的工作，且告知在其
      後某日，要我載送某人至臺北辦點事情。嗣我依約前往，
      並載送該人前往板橋後，我見該人手持類似法院文件的東
      西，我認為事情有異，乃在事後告知網友不願再繼續從事
      該工作，而網友即教我若將來有警察要我到案說明，就說
      是應徵工作，這樣才不會有事，所以我因本案為警查獲之
      初，才會為上開供述等語，而被告曾俊皓確實另有案件由
      臺灣板橋地方法院以於一百年七月七日以一００年度訴字
      第一三六六號判處有期徒刑一年二月，則被告曾俊皓此部
      分所辯，即非全屬虛妄，而足採信。
（３）又查被告呂祐政雖在警詢中亦曾供稱：其總共先後向呂沈
      美英收取四次款項，前二次係自行搭計程車前往，後二次
      則係由被告曾俊皓載送等語，然不僅被告呂祐政所稱之四
      次，與實際上被告呂祐政取款之次數不符，且根本無其他
      證據佐證，且亦無法全然排除係一百年一月十七日未實際
      前往被害人呂沈美英住處該次之可能性，是憑此仍不足逕
      為不利於被告曾俊皓之認定。
（４）末查依卷附被告呂祐政、曾俊皓所使用門號000000
      0000號行動電話、門號0000000000號行動
      電話之雙向通聯紀錄，在被告呂祐政先前至被害人呂沈美
      英住處取款之一月十日上午、十一日上、下午、十二日上
      午、十三日等時間，被告曾俊皓所使行動電話之基地台均
      係顯示在桃園縣平鎮市、中壢市、龜山鄉、龍潭鄉等地，
      而未曾出現在被害人呂沈美英所居住之大溪鎮○○路附近
      ，足認被告曾俊皓確實並未在上揭所述時間，開車載送被
      告呂祐政前往，而益徵被告曾俊皓辯稱之其先前並未參與
      本案犯行等語，應屬事實而足採信。準此，無從認定被告
      曾俊皓有何於事實欄一及事實欄二（一）、（二）、（三
      ）所示自始即與被告呂祐政及「阿樹」等集團成員間，就
      本案之全部犯行具有犯意聯絡、行為分擔之依據。
（四）綜上所述，依卷內所示資料，尚無法使通常一般之人均不
      致有所懷疑，而得確信被告呂祐政、曾俊皓二人此部分犯
      罪為真實之程度，且又復查無其他積極證據足認被告呂祐
      政、曾俊皓二人確有檢察官起訴意旨所指之犯行，此部分
      原應為無罪之諭知，然因檢察官認就被告呂祐政、曾俊皓
      二人共同涉犯行使偽造特種文書部分，與被告呂祐政、曾
      俊皓人所另犯之僭行公務員職權罪、行使偽造公文書罪及
      詐欺取財罪間，具有想像競合犯之裁判上一罪關係；而就
      被告呂祐政涉犯事實欄一該次犯行，及被告曾俊皓涉犯事
      實欄一及事實欄二（一）、（二）、（三）之犯行部分，
      與被告呂祐政、曾俊皓二人另外所犯並經認定有罪之上開
      部分，具有接續犯之實際上一罪關係，是就此部分爰均不
      另為無罪諭知。
據上論斷，應依刑事訴訟法第應依刑事訴訟法第三百六十九條第
一項前段、第三百六十四條、第二百九十九條第一項前段、刑法
第二十八條、第二百十六條、第二百十一條、第一百五十八條第
一項、第三百三十九條第一項、第三項、第五十五條、第二百十
九條、第三十八條第一項第二款、第三款，刑法施行法第一條之
一第一項、第二項前段，判決如主文。
本案經檢察官王壬貴到庭執行職務。
中    華    民    國   100    年    10    月    12    日
                  刑事第十三庭審判長法  官  蔡新毅
                                    法  官  林秋宜
                                    法  官  曾淑華
以上正本證明與原本無異。
如不服本判決，應於收受送達後10日內向本院提出上訴書狀，其
未敘述上訴之理由者並得於提起上訴後10日內向本院補提理由書
（均須按他造當事人之人數附繕本）「切勿逕送上級法院」。
                                    書記官  黃惠君
中    華    民    國   100    年    10    月    12    日
附表一：
┌──┬─────┬───────┬───────┬───────────┬─────┐
│編號│偽造之文書│案          號│申  請  日  期│ 內    容    摘    要 │偽造之印文│
├──┼─────┼───────┼───────┼───────────┼─────┤
│ 一 │「臺北地檢│九十九年度金字│一００年一月七│茲代收到受分案申請人：│「臺灣臺中│
│    │署監管科收│第００九八六一│日            │呂沈美英              │地方法院檢│
│    │據」      │三號          │              │受監管科清查新臺幣：捌│察署印」公│
│    │          │              │              │拾萬元整              │印文一枚  │
│    │          │              │              │                      │          │
│    │          │              │              │                      │          │
├──┼─────┼───────┼───────┼───────────┼─────┤
│ 二 │「臺北地檢│九十九年度金字│一００年一月十│茲代收到受分案申請人：│「臺灣臺中│
│    │署監管科收│第００九八六一│日            │呂沈美英              │地方法院檢│
│    │據」      │三號          │              │受監管科清查新臺幣：貳│察署印」公│
│    │          │              │              │拾萬元整              │印文一枚  │
├──┼─────┼───────┼───────┼───────────┼─────┤
│ 三 │「臺北地檢│九十九年度金字│一００年一月十│茲代收到受分案申請人：│「臺灣臺中│
│    │署監管科收│第００九八六一│一日          │呂沈美英              │地方法院檢│
│    │據」      │三號          │              │受監管科清查新臺幣：捌│察署印」公│
│    │          │              │              │拾萬元整              │印文一枚  │
├──┼─────┼───────┼───────┼───────────┼─────┤
│ 四 │「臺北地檢│九十九年度金字│一００年一月十│茲代收到受分案申請人：│「臺灣臺中│
│    │署監管科收│第００九八六一│一日          │呂沈美英              │地方法院檢│
│    │據」      │三號          │              │受監管科清查新臺幣：柒│察署印」公│
│    │          │              │              │拾萬元整              │印文一枚  │
├──┼─────┼───────┼───────┼───────────┼─────┤
│ 五 │「臺北地檢│九十九年度金字│一００年一月十│茲代收到受分案申請人：│「臺灣臺中│
│    │署監管科收│第００九八六一│二日          │呂沈美英              │地方法院檢│
│    │據」      │三號          │              │受監管科清查新臺幣：柒│察署印」公│
│    │          │              │              │拾萬元整              │印文一枚  │
├──┼─────┼───────┼───────┼───────────┼─────┤
│ 六 │「臺北地檢│九十九年度金字│一００年一月十│茲代收到受分案申請人：│「臺灣臺中│
│    │署監管科收│第００九八六一│三日          │呂沈美英              │地方法院檢│
│    │據」      │三號          │              │受監管科清查新臺幣：伍│察署印」公│
│    │          │              │              │拾伍萬元整            │印文一枚  │
├──┼─────┼───────┼───────┼───────────┼─────┤
│ 七 │「臺北地檢│九十九年度金字│一００年一月十│茲代收到受分案申請人：│「臺灣臺中│
│    │署監管科收│第００九八六一│八日          │呂沈美英              │地方法院檢│
│    │據」      │三號          │              │受監管科清查新臺幣：肆│察署印」公│
│    │          │              │              │拾萬元整              │印文一枚  │
└──┴─────┴───────┴───────┴───────────┴─────┘
附表二：
┌──┬────────────┬──┬──┐
│編號│物品名稱                │數量│備註│
├──┼────────────┼──┼──┤
│ 一 │扣案偽造「臺灣臺中地方法│一枚│    │
│    │院檢察署印」公印        │    │    │
├──┼────────────┼──┼──┤
│ 二 │扣案偽造「臺灣高雄地方法│一枚│    │
│    │院檢察署印」公印        │    │    │
├──┼────────────┼──┼──┤
│ 三 │扣案搭配門號０九一七八五│一具│    │
│    │三四０三號行動電話（含Ｓ│    │    │
│    │ＩＭ卡一張）            │    │    │
├──┼────────────┼──┼──┤
│ 四 │扣案搭配門號０九五二五三│一具│    │
│    │六八０四號行動電話（含Ｓ│    │    │
│    │ＩＭ卡一張）            │    │    │
├──┼────────────┼──┼──┤
│ 五 │紅色印台                │一個│    │
├──┼────────────┼──┼──┤
│ 六 │服務證（含臺灣臺中地方法│六張│    │
│    │院檢察署書記官陳興霖一張│服務│    │
│    │、臺灣高雄地方法院檢察署│證及│    │
│    │書記官陳東霖二張、臺灣新│一個│    │
│    │竹地方法院檢察署書記官吳│透明│    │
│    │興正二張及臺灣臺北地方法│名牌│    │
│    │院檢察署書記官陳德明一張│夾  │    │
│    │）及透明名牌夾          │    │    │
├──┼────────────┼──┼──┤
│ 七 │黑色手提袋              │一只│    │
├──┼────────────┼──┼──┤
│ 八 │扣案搭配門號０九二八八六│一具│    │
│    │二０九四號行動電話（含Ｓ│    │    │
│    │ＩＭ卡一張）            │    │    │
├──┼────────────┼──┼──┤
│ 九 │扣案搭配門號０九八八五七│一具│曾俊│
│    │四六三一號行動電話（含Ｓ│    │皓所│
│    │ＩＭ卡一張）            │    │有  │
├──┼────────────┼──┼──┤
│ 十 │衛星導航                │一具│    │
└──┴────────────┴──┴──┘
附表三：
┌──┬────────────┬──┬──┐
│編號│物品名稱                │數量│備註│
├──┼────────────┼──┼──┤
│ 一 │行動電話                │十三│    │
│    │                        │具  │    │
├──┼────────────┼──┼──┤
│ 二 │臺灣銀行綜合存款存摺（戶│一本│    │
│    │名：劉虞鳳珍）          │    │    │
├──┼────────────┼──┼──┤
│ 三 │Ｋ他命                  │三包│    │
└──┴────────────┴──┴──┘
附錄論罪科刑法條：
中華民國刑法第211條
偽造、變造公文書，足以生損害於公眾或他人者，處1年以上7年
以下有期徒刑。
中華民國刑法第158條第1項
冒充公務員而行使其職權者，處3年以下有期徒刑、拘役或5百元
以下罰金。
中華民國刑法第339條第1項、第3項
（普通詐欺罪）
意圖為自己或第三人不法之所有，以詐術使人將本人或第三人之
物交付者，處5年以下有期徒刑、拘役或科或併科1千元以下罰金
。
前二項之未遂犯罰之。